臺灣彰化地方法院民事裁定
111年度監宣字第346號
聲  請  人  游秀杏  

相  對  人  游光榮  



關  係  人  游吳足  

            游秀美  
            游明崑  
            游浚璋  

上列聲請人聲請監護宣告事件，本院裁定如下：          
    主    文
宣告游光榮（男，民國00年0月0日生，身分證統一編號：Z00000
0000號）為受監護宣告之人。
選定游秀杏（女，民國00年0月0日生，身分證統一編號：Z00000
0000號）為受監護宣告之人之監護人。
指定游吳足（女，民國00年0月00日生，身分證統一編號：Z0000
00000號）為會同開具財產清冊之人。
聲請程序費用由受監護宣告之人負擔。
    理    由
一、聲請意旨略以：聲請人游秀杏為相對人游光榮之次女，相對
    人已有5年以上失智症病史，並於2年前發生車禍後身體與認
    知功能逐漸變差，且於民國110年2月19日起領有中度身心障
    礙手冊，現認知功能仍呈現嚴重障礙，致不能為意思表示或
    受意思表示，或不能辨識其意思表示之效果，已達受監護宣
    告之程度，有戶籍謄本、親屬系統表、員林基督教醫院出具
    之診斷證明書等件為證。爰聲請准予裁定相對人為受監護宣
    告之人，並請求選定聲請人為相對人之監護人，同時指定相
    對人之妻游吳足為會同開具財產清冊之人等語。
二、按「對於因精神障礙或其他心智缺陷，致不能為意思表示或
    受意思表示，或不能辨識其意思表示之效果者，法院得因本
    人、配偶、四親等內之親屬、最近一年有同居事實之其他親
    屬、檢察官、主管機關或社會福利機構之聲請，為監護之宣
    告」、「受監護宣告之人應置監護人」、「法院為監護之宣
    告時，應依職權就配偶、四親等內之親屬、最近一年有同居
    事實之其他親屬、主管機關、社會福利機構或其他適當之人
    選定一人或數人為監護人，並同時指定會同開具財產清冊之
    人」、「法院選定監護人時，應依受監護宣告之人之最佳利
    益，優先考量受監護宣告之人之意見，審酌一切情狀，並注
    意下列事項：一、受監護宣告之人之身心狀態與生活及財產
    狀況。二、受監護宣告之人與其配偶、子女或其他共同生活
    之人間之情感狀況。三、監護人之職業、經歷、意見及其與
    受監護宣告之人之利害關係。四、法人為監護人時，其事業
    之種類與內容，法人及其代表人與受監護宣告之人之利害關
    係」，民法第14條第1項、第1110條、第1111條第1項及第11
    11條之1分別定有明文。
三、經查，聲請人主張之事實，業據其提出員林基督教醫院出具
    之診斷證明書、親屬系統表及戶籍謄本等件為據，且經本院
    在鑑定人即衛生福利部彰化醫院（下稱彰化醫院）醫師王鴻
    松前審驗相對人之精神狀況，相對人對於法官點呼與訊問、
    在場聲請人之呼喚與拍打身體均無反應等情，有本院訊問筆
    錄在卷可按。又經本院囑託彰化醫院醫師王鴻松鑑定結果，
    認為相對人患有重度失智症，目前下肢萎縮，無法站立行走
    且插鼻胃管、包尿布，於日常生活的動作（ADL)，如飲食、
    排泄、沐浴、更衣等，需他人照護，於經濟活動，無購物行
    為，另於社會性，無法與他人互動，亦無獨立生存能力。相
    對人之意識不清楚，對叫喚無反應，且記憶力、定向力、計
    算能力及理解判斷力均差，並有失智症病史，於2年前車禍
    後，認知和身體狀況逐漸變差，目前記憶力減退，生活無法
    自理，年紀已82歲，回復可能性低，其精神上之障礙（失智
    症）程度達重度，不能管理處分自己的財產，且回復之可能
    性低，已達不能為意思表示或受意思表示、不能辨識其意思
    表示之效果之程度，可為監護宣告等語，有彰化醫院111年1
    0月6日彰醫精字第1110500435號函及成年監護鑑定書在卷可
    稽，堪認相對人因精神障礙或其他心智缺陷，致不能為意思
    表示或受意思表示，亦不能辨識其意思表示之效果。從而，
    本件聲請為有理由，應予准許，爰宣告相對人為受監護宣告
    之人。
四、本件相對人既經監護宣告，揆諸前揭規定，自應為其選定監
    護人及指定會同開具財產清冊之人。又聲請人主張其與相對
    人之妻游吳足、其餘子女游秀美、游浚璋、游明崑等均同意
    由聲請人擔任相對人之監護人，由關係人游吳足擔任會同開
    具財產清冊之人等情，有戶籍資料、同意書等件為證。本院
    審酌聲請人游秀杏、關係人游吳足分別為相對人之次女、妻
    ，與相對人關係非常密切，由渠等分別擔任相對人之監護人
    、會同開具財產清冊之人，應符合相對人之最佳利益，爰裁
    定如主文第2、3項所示。
五、末依民法第1113條準用同法第1099條、第1099條之1之規定
    ，於監護開始時，監護人游秀杏對於受監護宣告之人游光榮
    之財產，應會同關係人游吳足於2個月內開具財產清冊，並
    陳報法院，於開具完成並陳報法院前，監護人對於受監護宣
    告之人之財產，僅得為管理上必要之行為，併此指明。
六、依家事事件法第164條第2項，裁定如主文。
中　　華　　民　　國　 111　　年　　10　　月　　21　　日
                  家事法庭    法  官  沙小雯
以上正本係照原本作成。
如對本裁定抗告，須於裁定送達後10日之不變期間內，向本院提
出抗告狀（須附繕本），並繳納抗告費新臺幣1,000元。
中　　華　　民　　國　 111　　年　　10　　月　　21　　日
                              書記官  項珮欣